---
title: "Lab2"
author: "Vitalii Demediuk"
date: "10/4/2021"
output: html_document
---

# Load libraries.

```{r, eval = F}
library(corrplot)
library(qgraph)
```

```{r, include = F}
library(corrplot)
library(qgraph)
```


# Load, prepare and clear datasets.
```{r}
dataset<-read.csv(file="udemy_courses.csv", header = TRUE)

dataset <- subset(dataset, select = -c(`course_title`, `url`, `published_timestamp`))

dataset$is_paid <- as.factor(dataset$is_paid)
dataset$level <- as.factor(dataset$level)
dataset$subject <- as.factor(dataset$subject)
summary(dataset)
corr.dataset = dataset[,c(3, 4, 6, 8)]
```

### Для кількох наборів кількісних даних з одного датасету зобразити матричну діаграму розсіювання.
```{r}
pairs(corr.dataset)
```

### Для них же вивести кореляційну матрицю (карту кореляцій) (цифрами та кружечками/квадратиками) та граф кореляцій (якщо вийде).
```{r}
corrplot.mixed(cor(corr.dataset))
qgraph(cor(corr.dataset), minimum=0.25)
```

### Для найбільш суттєвих кореляцій порахувати коефіцієнти кореляції Пірсона, Спірмена або Кендала, статистично перевірити їх значущість. Дати трактовку отриманим результатам.

#### Коефіціент Пірсона
```{r}
cor(corr.dataset, y=NULL, method = "pearson")
```

#### Перевірка гіпотези 
```{r}
cor.test(corr.dataset[,3], corr.dataset[,4], method = "pearson")
```

#### Коефіціент Спірмена
```{r}
cor(corr.dataset, y=NULL, method = "spearman")
```

#### Перевірка гіпотези 
```{r}
cor.test(corr.dataset[,3], corr.dataset[,4], method = "spearman", exact = FALSE)
```

#### Коефіціент Кедала
```{r}
cor(corr.dataset, y=NULL, method = "kendall")
```

#### Перевірка гіпотези 
```{r}
cor.test(corr.dataset[,3], corr.dataset[,4], method = "kendall", exact = FALSE)
```